臺灣高雄地方法院刑事判決　　　　　　 96年度交訴字第133號
公　訴　人　臺灣高雄地方法院檢察署檢察官
被　　　告　甲○○
上列被告因業務過失致死等案件，經檢察官提起公訴（96年度偵
字第1165號），被告於本院準備程序中為有罪陳述，經合議庭裁
定由受命法官依簡式審判程序獨任審理，本院判決如下：
    主  文
甲○○因業務過失致人於死，處有期徒刑捌月；減為有期徒刑肆
月，如易科罰金，以新臺幣壹仟元折算壹日。
    事  實
一、甲○○受僱於輝榮交通有限公司擔任司機，領有職業聯結車
    駕駛執照，平日以駕駛大貨車為業，為從事駕駛業務之人，
    於民國95年12月31日上午11時50分許，駕駛車牌號碼JI-296
    號營業大貨車，沿高雄縣岡山鎮○○路由東往西方向行駛，
    行經該路與本洲一街口時，本應注意車前狀況及兩車併行之
    間隔，又行車速度，應依速限標誌或標線之規定，而當地行
    車速限為每小時60公里，且依當時天候陰（起訴書誤載為晴
    朗）、日間自然光線、路面乾燥無缺陷、道路無障礙物、視
    距良好等情狀，並無不能注意之情事，竟疏於注意及此，貿
    然以時速約70公里以上之速度超速行駛，適乙○○騎乘車牌
    號碼OLA-629 號機車後座搭載其妻陳鳳雀行駛於其右前方，
    在前開路口慢車道停等紅燈，甲○○為閃避對向來車，竟自
    後方撞擊乙○○之機車，致後座之陳鳳雀受有顱內、胸腹內
    出血之傷害，經送醫途中不治死亡；乙○○受有左（起訴書
    誤載為右）脛腓骨開放性骨折及頭部外傷之傷害。
二、案經乙○○訴由高雄縣政府警察局岡山分局報請臺灣高雄地
    方法院檢察署檢察官偵查起訴。
    理　由
一、本件被告甲○○所犯係死刑、無期徒刑、最輕本刑為3 年以
    上有期徒刑以外之罪，其於準備程序中就被訴事實為有罪之
    陳述，經法官告知簡式審判程序之旨，並聽取公訴人及被告
    之意見後，認為適宜由受命法官獨任進行簡式審判程序，依
    刑事訴訟法第273 條之1 第1 項規定，裁定由受命法官獨任
    進行審判程序，合先敘明。
二、被告甲○○對於上揭時、地，駕駛上開營業大貨車行經上開
    肇事地點，因未注意車前狀況及兩車併行之間隔，並以超越
    速限之速度行駛，致撞擊告訴人即證人乙○○及其所搭載之
    被害人陳鳳雀，致其等人車倒地，陳鳳雀因而受有顱內、胸
    腹內出血之傷害，經送醫途中不治死亡，及致乙○○受有左
    脛腓骨開放性骨折及頭部外傷等傷害之事實，業據其於警詢
    、偵查及本院審理時坦承不諱，核與證人乙○○及證人即被
    害人之子楊登羽於警詢及偵查中之證述、證人蔡佩珊於警詢
    之證述大致相符，並有卷附道路交通事故現場圖、道路交通
    事故調查報告表(一)、(二)、臺灣高雄地方法院檢察署勘（相）
    驗筆錄、相驗屍體證明書、財團法人義大醫院之診斷證明書
    、劉光雄醫院診斷證明書、高雄榮民總醫院診斷證明書、高
    雄縣政府警察局岡山分局現場勘查報告各1 份、道路交通事
    故現現場及車損相片26張可憑。
三、又按行車速度，依標誌或標線之規定；汽車行駛時，駕駛人
    應注意車前狀況，並隨時採取必要之安全措施，道路交通安
    全規則第93條第1項、第94條第3項分別定有明文。被告甲○
    ○既係領有職業聯結車執照，其駕車自應注意上述道路交通
    安全規定。又本件肇事時天候陰、日間自然光線、柏油路面
    無缺陷、無障礙物、視距良好，有前揭道路交通事故調查報
    告表1 份附卷可稽，是肇事當時，依被告之智識、能力，應
    無不能注意之情事，被告竟疏於注意上揭規定，致其所駕駛
    營業大貨車之右前車頭撞擊告訴人乙○○所騎乘之機車車尾
    ，並當場致乙○○因撞擊而人車倒地，顯見被告確有過失至
    明。又被害人陳鳳雀及告訴人乙○○係因本件車禍而死亡及
    受傷，被告之業務過失駕車肇事行為與陳鳳雀之死亡及乙○
    ○之受傷結果間，有相當因果關係至明。綜上，被告自白核
    與事實相符，足堪作為論罪科刑之憑據，本案事證已臻明確
    ，自應法論科。
四、論罪、科刑：
  (一)查被告係為輝榮交通有限公司之司機，以駕駛營業大貨車載
　  運飼料為業之送貨員，業據被告供述在卷（見相驗卷第36頁
    反面、第37頁、本院卷第37頁），其於從事駕駛業務時，因
    過失肇事致被害人陳鳳雀死亡及告訴人乙○○受傷，核其所
    為，係犯刑法第276 條第2 項之業務過失致人於死罪及同法
    第284 條第2 項前段之業務過失傷害罪。又被告以一業務過
    失之駕駛行為，同時致被害人陳鳳雀死亡、告訴人乙○○受
    傷，係想像競合犯，應從一重之業務過失致死罪處斷。
  (二)再被告於肇事後，於警員前往處理尚不知何人為肇事者前，
    即在現場等候並主動表明係其肇事，此有前開道路交通事故
    調查表、高雄縣政府警察局岡山分局交通事故肇事人自首紀
    錄表各1 紙在卷可憑，核與刑法第62條前段之自首規定相符
    ，應依法減輕其刑。
  (三)又被告雖前因施用毒品案件，經臺灣屏東地方法院以94年度
    易字第271 號判決判處有期徒刑3 月確定，於95年5 月25日
    易科罰金執行完畢，此有臺灣高等法院被告前案紀錄表1 份
    在卷可查，而被告受有期徒刑執行完畢後5 年以內固再犯本
    件業務過失致人死、傷之罪，惟本案既係被告業務過失行為
    所致，並非故意所為，自未構成累犯，檢察官於起訴書誤認
    應論累犯，自有未合，併予指明。
  (四)爰審酌被告因未注意遵守交通規則，就本件交通事故有所其
    過失，致造成被害人陳鳳雀死亡及告訴人乙○○受傷之嚴重
    結果，惟被告犯後已坦承肇事，態度良好，且於本院審理期
    間，業與被害人家屬先就業務過失致陳鳳雀死亡之部分達成
    和解（業務過失傷害部分尚未和解），並取得告訴人之諒解
    ，業經告訴人乙○○陳述在卷，並有卷附調解程序筆錄影本
    1 份、不予追究陳述狀各1 紙在卷可參（見偵卷第19、20、
    38 頁） ，足見其頗有悔意，並斟酌其犯罪之手段、所生之
    危害、智識程度、生活狀況等一切情狀，量處如主文所示之
    刑。又被告所為上開犯行，其犯罪時間係在96年4 月24日以
    前，依中華民國96年罪犯減刑條例第2 條第1 項第3 款之規
    定，應將宣告刑減為二分之一，爰減為有期徒刑5 月，並就
    被告之資力及智識程度，諭知如主文所示之易科罰金折算標
    準，以資懲儆。
據上論斷，應依刑事訴訟法第273條之1第1項、第299條第1項前
段，刑法第276條第2項、第284條第2項前段、第55條前段、第62
條前段、第41條第1項前段，中華民國96年罪犯減刑條例第2條第
1 項第3 款、第7 條、第9 條，刑法施行法第1 條之1 ，判決如
主文。
本案經檢察官鄧藤墩到庭執行職務。
中　　華　　民　　國　　96　　年　　7 　　月　　31　　日
                  交通法庭      法　官  楊淑珍
以上正本證明與原本無異。
如不服本判決，應於判決送達後10日內，向本院提出上訴狀。
中　　華　　民　　國　　96　　年　　7 　　月　　31　　日
                                書記官  陳憶萱
附錄本案論罪科刑法條
刑法第276條
因過失致人於死者，處2 年以下有期徒刑、拘役或2 千元以下罰
金。
從事業務之人，因業務上之過失犯前項之罪者，處5 年以下有期
徒刑或拘役，得併科3 千元以下罰金。
刑法第284條
因過失傷害人者，處6月以下有期徒刑、拘役或5百元以下罰金，
致重傷者，處 1 年以下有期徒刑、拘役或 5 百元以下罰金。
從事業務之人，因業務上之過失傷害人者，處1年以下有期徒刑
、拘役或1千元以下罰金，致重傷者，處3年以下有期徒刑、拘役
或2千元以下罰金。
